【裁判字號】    99,審消債更,79
【裁判日期】    990315
【裁判案由】    聲請更生程序
【裁判全文】
臺灣高雄地方法院民事裁定          99年度審消債更字第79號
聲  請  人  甲○○
上列當事人聲請消費者債務清理事件，本院裁定如下：
    主  文
聲請人應於本裁定送達後十四日內，補提如附表所示之證明文件
到院。
    理  由
一、按債務人聲請更生時，應提出財產及收入狀況說明書，財產
    及收入狀況說明書，應表明收入及必要支出之數額、原因及
    種類及依法應受債務人扶養之人，並提出證明文件，消費者
    債務清理條例第43條第1 項及第6 項分別定有明文。次按聲
    請更生或清算不合程式或不備其他要件者，法院應以裁定駁
    回之，但其情形可以補正者，法院應定期間先命補正；又債
    務人經法院通知，無正當理由而不到場，或到場而不為真實
    之陳述，或拒絕提出關係文件或為財產變動狀況之報告者，
    應駁回之，同條例第8 條及第46條第3 款分別定有明文。
二、查本件聲請人向本院聲請更生，雖主張：其有不能清償債務
    情事，對於金融機構因消費借貸、自用住宅借款、信用卡或
    現金卡契約而負債務，且其無擔保或無優先權之債務總額未
    逾新臺幣1,200 萬元，復未經法院裁定開始清算程序或宣告
    破產，爰聲請更生等語。
三、經查：聲請人雖曾依照中華民國銀行公會會員辦理消費金融
    案件無擔保債務協商機制與金融機構成立協商，惟有高雄市
    農會及中國人壽保險股份有限公司之債務未經協商，有財團
    法人聯合徵信中心當事人查詢個人資料（信用報告）回覆書
    在卷可稽，是本件聲請人聲請更生，顯未遵循本條例第151
    條第1 項規定對於金融機構因消費借貸、自用住宅借款、信
    用卡或現金卡契約所負債務與全體債權金融機構先行債務協
    商之機制。
四、次查：本件聲請人未依本條例第151 條第1 項所定之協商前
    置機制請求協商，依上開說明，其聲請不合程式，爰定期命
    聲請人於消費者債務清理條例施行後，依金融機構債務協商
    機制規定檢附資料向最大債權金融機構申請協商，並補提如
    附表所示證明文件及其他關係文件到院，如逾期未補正，則
    駁回其更生聲請。
附表：
1.提出於消費者債務清理條例施行後，聲請人向最大債權金融機
  構台新銀行檢附下列資料：(1)前置協商申請書正本(2)身份證正
  反面影本(3)前置協商申請人財產及收支狀況說明書正本(4)債權
  人清冊（檢附向財團法人金融聯合徵信中心申請金融機構債權
  人清冊正本）(5)近2 年度綜合所得資料清冊及最近1 個月核發
  之財產資料清單(6)近3 個月薪資證明文件(7)勞工保險被保險人
  投保資料表及明細正本（如無投保則無須提供）申請協商之證
  明文件（須提出全部申請資料及最大債權金融機構收受之證明
  ）。
2.上開申請協商成立或不成立之證明文件（例如最大債權金融機
  構於聲請人申請協商後30日不開始協商，或自開始協商之翌日
  起逾90日協商不成立，或拒絕協商而退件，本項證明文件如於
  14日內無法提出請先補正附表其餘證明文件）。
3.提出聲請前2 年每月實際向各債權人清償之貸款數額及明細資
  料影本，並說明積欠各債權銀行債務之原因，另應表明自何時
  起未清償，並提出證明文件，及於各金融機構之全部存摺( 含
  證券存摺) 影本，需附完整清晰內頁資料並補存摺至裁定送達
  日之後。
4.依法應分擔扶養父母義務之人數、分擔之比例及家族系統表。
5.所有應分擔扶養義務人及聲請人成年子女之97年國稅局財產歸
  屬資料、97年及96年綜合所得稅資料，及身份證資料影本，如
  無法提出者，請提供該人之身分證字號。
6.聲請人配偶薛金只之收入證明、薪水帳戶存摺影本及97年、96
  年度國稅局財產歸屬清單及98年度各類所得扣繳暨免扣繳憑單
  ，並陳明對家計之負擔計算方式。
7.聲請人與受扶養人最新全戶戶籍謄本正本（記事欄勿省略）。
8.全體受扶養人楊謝進興、楊金蘭、楊政、楊清、及楊長慶97年
  、96年度國稅局財產歸屬資料及綜合所得稅各類所得資料清單
  ，並請說明聲請人及受扶養人是否有領取低收入戶補助、教育
  補助、失業給付、老年給付或其他津貼補助，其期間及領取總
  金額，並提出領取補助款之存摺等證明文件。
9.支出必要費用之證明文件（收據及明細）以及如有投保之所繳
  保險費用之完整保險契約( 須記載保險期間及金額) ；如有其
  他如儲蓄型保險單、投資型保險單、股票、基金或其他財產及
  收入，亦應併為陳明其種類之現值金額及提出證明文件影本，
  並請說明債務人聲請前２年之信用消費概略明細。
10.最近１個月財團法人金融聯合徵信中心完整之當事人綜合信用
  報告書( 紅色聯單) 。
11.請提出中國人壽保單質借借款契約及還款情形等證明文件，另
  請提出高雄市農會借款借貸之相關證明，給付借款方式如匯款
  、轉帳等存簿資料等相關證明
12.其餘有不可歸責己之事由致履行顯有重大困難及不能清償債務
  或有不能清償債務之虞之相關證明文件（例如生病之診斷證明
  書、非自願性離職證明書等）。
13.聲請人聲請前2 年內之全民健保之投保資料即保險對象加退保
  歷史（包括投保單位及投保金額）。
14.請釋明95年無擔保債務還款計畫書中美國運通及聯邦銀行之債
  權未列入債權人清冊之理由。如上開債權已清償完畢，請提出
  清償完畢證明文件。如尚未清償完畢，或已移轉予民間資產公
  司，請提出債權移轉通知證明文件，並將上開債權列入債權人
  清冊後，提出「更新後」債權人清冊。
中    華    民    國    99    年    3     月    15    日
              民事第五庭    法      官  李昭彥
上為正本係照原本作成
本件不得抗告
中    華    民    國    99    年    3     月    15    日
                            書  記  官  劉音利

司法院資訊處製作；財團法人民間司法改革基金會備份。
